# 个人用设备出资，有购买发票和评估报告，但没有给公司开发票，算不算问题

提问人：五老峰 时间：2012-03-05 08:36:47
谢谢了！也会碰到一些企业，股东用机器设备增资，但是提供不了设备发票，这时如果有评估报告和验资报告，这种出资在IPO时一定会被认定为问题吗？应如何解决呢？

回答人：chenyiwei
不能说一定没有问题，因为评估报告通常不会涉及资产的权属问题。如果涉及金额较大的，基于稳妥考虑，建议用现金出资置换。

提问人：五老峰 时间：2012-03-11 14:59:59
我只是想问一下，如果设备并不真正存在，而且是虚假出资的情况下，应如工商和账务处理？因为我看到有些招股说明书上披露重新验资并后工商局备案，我是想了解实务上如果完整处理此事，包括工商和账务处理。

回答人：chenyiwei
此问题的处理需要修改公司章程、股东协议中对出资方式的规定，因此是需要到工商备案的。建议与工商沟通，避免工商就此予以处罚。一旦被处罚可能构成重大违法行为，影响IPO进程。

回答人：chenyiwei
以前年度的不实出资应作为一项重大会计差错追溯重述前期报表（包括虚增的资产价值以及后续对应的折旧、摊销等），后续置换出资后，在报表上相应增加实收资本，将已冲回的虚增出资补足。

提问人：五老峰 时间：2012-03-12 10:02:14
谢谢陈老师，还想麻烦问一下，这种现金替换出资，IPO实务中要不要请会计师事务所出具验资报告或验资的复核报告呢？ 实务中一般是如何处理的呢？

回答人：chenyiwei
IPO实务中是需要对这种出资置换出具验资报告的。你可以搜索一下本版面，此类验资报告的格式很多网友发过。